最高法院刑事判決                              八十七年度台上字第一二七九號
    上  訴  人  甲○○
右上訴人因違反麻醉藥品管理條例案件，不服台灣高等法院高雄分院中華民國八十六
年十二月十六日第二審判決 (八十六年度上訴字第二一二六號，起訴案號：台灣高雄
地方法院檢察署八十六年度偵字第四三一一號) ，提起上訴，本院判決如左：
    主  文
上訴駁回。
    理  由
按刑事訴訟法第三百七十七條規定，上訴於第三審法院，非以判決違背法令為理由，
不得為之。是提起第三審上訴，應以原判決違背法令為理由，係屬法定要件。如果上
訴理由狀並未依據卷內訴訟資料，具體指摘原判決不適用何種法則或如何適用不當，
或所指摘原判決違法情事，顯與法律規定得為第三審上訴理由之違法情形，不相適合
時，均應認其上訴為違背法律上之程式，予以駁回。本件上訴意旨略稱：(一)上訴人於
民國八十三年五月底將「000000000」號呼叫器，以新台幣 (下同) 三千元
之價格賣給弟媳婦陳盆使用，不知陳盆以該呼叫器作何用途。(二)證人張瓊蓉謂：
「呼叫器號碼是甲○○給我的，如果需要安非他命就呼叫該呼叫器號碼」，但上訴人
與張瓊蓉不相識，何來此說詞，請庭上再傳張瓊蓉到庭對質。(三)上訴人在本案並未被
查獲安非他命或販賣之工具，顯然罪證不足云云。
惟查原判決維持第一審論處上訴人甲○○共同連續非法販賣化學合成麻醉藥品罪刑之
判決，認定上訴人甲○○夥同陳盆 (陳盆共同連續非法販賣化學合成麻醉藥品部
分業經判處有期徒刑五年六月確定；另上訴人與陳盆共同連續販賣毒品部分，亦經
各判處有期徒刑十年確定，見偵查卷第十二頁、第二十七頁、第五十一頁背面) ，共
同意圖營利，並基於概括之犯意，自八十三年六月初起，由上訴人租用「00000
0000」號呼叫器作為販賣安非他命之聯絡工具，交予其弟媳婦陳盆持用，與陳
盆共同在高雄地區，連續多次以每小包一千元之價格，非法販賣安非他命予張瓊蓉
吸用，並推由不詳姓名之成年女子交付，嗣陳盆於八十三年六月十六日下午五時許
，在高雄市小港區○○○路七十八號前為警查獲，並扣得安非他命七大包及三十八小
包 (驗後毛重共計四十點六公克) 等情，已引用第一審判決書之內容並補充其記載，
敘明所憑之證據及認定之理由。並以上訴人雖否認與陳盆共同販賣安非他命，惟共
犯陳盆與上訴人共同連續非法販賣化學合成麻醉藥品部分，業經判處有期徒刑五年
六月確定，有原審法院八十五年度上更(一)字第二六一號刑事判決及本院八十六年度台
上字第一五九四號刑事判決影本在卷可稽。證人張瓊蓉亦始終供稱：「我打呼叫器號
碼000000000代號八八，向販賣者聯絡購買安非他命，再由一女子開車將安
非他命送至我服務之理容院附近交易，每次一包一千元，我打那個呼叫器五次，每次
都是不同的人拿 (安非他命) 來的，但是呼叫器號碼是甲○○給我的，她說如果需要
安非他命就呼叫該呼叫器號碼，就有人送安非他命來給我」；共犯陳盆於原審也供
承有以「000000000」號呼叫器作為聯絡工具，販賣安非他命。又以呼叫器
既為上訴人所租用，而上訴人除將呼叫器號碼告知張瓊蓉外，並指示如需要購買安非
他命就以該呼叫器連絡，嗣張瓊蓉確以上訴人所告知之呼叫器號碼及所指示之方法，
購得多次安非他命，因認上訴人確有與陳盆共同連續非法販賣化學合成麻醉藥品之
行為，為其所憑之證據及認定之理由，而以上訴人否認犯罪為不可採，已於理由內詳
加說明及指駁。按上訴第三審法院之案件，是否以判決違背法令為上訴理由，應就上
訴人之上訴理由書狀加以審查。至原判決究有無違法，與上訴是否以違法為理由為兩
事。如上訴理由書狀非以判決違法為上訴理由，其上訴第三審之程式即有欠缺，應認
上訴為不合法，依刑事訴訟法第三百九十五條前段予以駁回。本件上訴意旨否認與陳
盆共同販賣安非他命及辯稱呼叫器已經賣給陳盆云云，乃單純事實之爭執。又本
院為法律審，不調查事實，上訴人於上訴本院後，請求本院再傳訊證人張瓊蓉到庭對
質，亦非適法之第三審上訴理由。依上所述，上訴意旨並未依據卷內資料執以指摘，
且徒為單純事實之爭執，對於原判決究竟如何違背法令並無一語道及，其上訴自屬違
背法律上之程式，應予駁回。
據上論結，應依刑事訴訟法第三百九十五條前段，判決如主文。
中      華      民      國    八十七    年      四      月      九      日
                              最高法院刑事第一庭
                                  審判長法官  黃  雅  卿
                                        法官  楊  文  翰
                                        法官  陳  正  庸
                                        法官  陳  世  雄
                                        法官  洪  文  章
      右正本證明與原本無異
                                              書  記  官
中      華      民      國    八十七    年      四      月     十三     日
